【裁判字號】    99,訴,920
【裁判日期】    990805
【裁判案由】    毒品危害防制條例
【裁判全文】
臺灣高雄地方法院刑事判決               99年度訴字第920號
公  訴  人  臺灣高雄地方法院檢察署檢察官
被      告  甲○○
上列被告因違反毒品危害防制條例案件，經檢察官提起公訴（99
年度毒偵字第12899號），本院依簡式審判程序，判決如下：
    主  文
甲○○施用第一級毒品，累犯，處有期徒刑拾月。又持有第一級
毒品，累犯，處有期徒刑肆月；扣案之第一級毒品海洛因壹包（
含包裝袋壹只，驗前淨重零點零肆公克，驗後淨重零點零參公克
）。應執行有期徒刑壹年；扣案之第一級毒品海洛因壹包（含包
裝袋壹只，驗前淨重零點零肆公克，驗後淨重零點零參公克）。
    事  實
一、甲○○前因施用毒品案件，經檢察官起訴並聲請及強制戒治
    ，其強制戒治部分，經本院裁定令入戒治處所施以強制戒治
    ，於92年4 月24日停止其處分，於92年10月26日期滿未經撤
    銷視為執行完畢；刑罰部分，則經本院以91年度易字第2898
    號判決判處有期徒刑10月。又因犯傷害致死案件，經本院以
    90年度訴字第2421號判決判處有期徒刑5 年，並與上開施用
    毒品部分經減刑為有期徒刑5 月後合併定應執刑為有期徒刑
    5 年3 月確定，於95年12月14日縮短刑期假釋出監並付保護
    管束，迄97年4 月23日保護管束期滿未經撤銷視為執行完畢
    。(一)詎其猶未戒除毒癮，復基於施用第一級毒品海洛因之犯
    意，於99年3 月6 日19時許，在其位於高雄縣岡山鎮○○路
    110 巷12號住處內，以針筒注射之方式，施用第一級毒品海
    洛因1 次。(二)另基於持有第一級毒品海洛因之犯意，於99年
    3 月7 日15時許，在高雄縣岡山鎮之媽祖廟，以新臺幣500
    元之代價，向姓名年籍不詳、綽號「黑仔」之成年男子購買
    第一級毒品海洛因1 包而持有之。嗣其於99年3 月7 日16時
    40 分 許，在高雄縣岡山鎮○○路與壽華路口，因行跡可疑
    為警攔檢盤查，當場扣得其上開甫購得之第一級毒品海洛因
    1 包（驗前淨重0.04公克，驗後淨重0.03公克），並經其同
    意採集尿液送驗後，結果呈嗎啡陽性反應，而悉上情。
二、案經高雄縣政府警察局岡山分局報請臺灣高雄地方法院檢察
    署檢察官偵查起訴。
    理  由
一、被告甲○○所犯係法定刑為死刑、無期徒刑、最輕本刑為3
    年以上有期徒刑以外之罪，於準備程序進行中被告就被訴事
    實為有罪陳述，由受命法官告知簡式審判程序要旨並聽取其
    與檢察官之意見，經被告同意適用簡式審判程序後，本院亦
    認無不得或不宜改依簡式審判程序進行之處，爰依刑事訴訟
    法第273 條之1 第1 項、第284 條之1 規定，本院合議庭裁
    定由受命法官獨任進行簡式審判程序，合先敘明。
二、上揭事實，業據被告於本院審理中坦承不諱，復有高雄縣政
    府警察局岡山壽天派出所偵辦毒品案件嫌疑犯尿液採證檢驗
    對照表（代碼：岡990115）、台灣檢驗科技股份有限公司99
    年3 月30日濫用藥物尿液檢驗報告（報告編號：KＺ00000000
    0000）各1 份，及蒐證照片6 張、高雄縣政府警察局岡山分
    局扣押筆錄、扣押物品目錄表各1 份，而扣案白色粉末1包
    ，經送高雄市立凱旋醫院鑑定結果，檢出第一級毒品海洛因
    成分（驗前淨重0.04公克，驗後淨重0.03公克），有該院99
    年3 月29日高市凱醫驗字第12603 號濫用藥物成品檢驗鑑定
    書1 紙在卷可稽，足徵被告自白核與事實相符，堪予採信。
三、按海洛因係毒品危害防制條例第2 條第2 項第1 款所定之第
    一級毒品，依法不得持有、施用。核被告所為，分別犯毒品
    危害防制條例第10條第1 項之施用第一級毒品罪及同條例第
    11條第1 項之持有第一級毒品罪。其持有毒品海洛因之低度
    行為，應為該次施用之高度行為所吸收（即事實欄一、(一)部
    分），不另論罪。被告所犯2 罪間，犯意各別，罪名互異，
    應分論併罰。又被告有事實欄所載前科紀錄，有台灣高等法
    院被告前案紀錄表1 份可按，其受徒刑之執行完畢後，5 年
    以內故意再犯本件有期徒刑以上之2 罪，均為累犯，應依刑
    法第47條第1 項之規定加重其刑。爰審酌被告前因施用毒品
    案件，經強制戒治及刑之執行後，竟再為本件施用、持有毒
    品犯行，足見其惡習已深且戒絕毒癮之意志不堅，未能體悟
    施用毒品對自己、家人造成之傷害及社會之負擔，自屬可議
    ；惟念其犯後終能坦承犯行，態度尚可，且其施用毒品本質
    上係屬戕害自身健康之行為，尚未直接危害他人，反社會性
    程度應屬較低等一切情狀，分別量處如主文所示之刑，並定
    其應執行之刑，藉資懲戒。扣案白色粉末1 包，經鑑定結果
    確檢出第一級毒品海洛因成分，業如上述，而包裝袋與其上
    殘留之毒品，已難以分析剝離，自應與第一級毒品海洛因同
    視，應依上開規定宣告沒收銷燬之；至鑑驗耗損之毒品，既
    已滅失，無庸再宣告沒收銷燬，併此敘明。
據上論斷，應依刑事訴訟法第273 條之1 第1 項、第284 條之1
、第299 條第1 項前段，毒品危害防制條例第10條第1 項、第11
條第1 項、第18條第1 項前段，刑法第11條、第47條第1 項、第
51條第5 款，判決如主文。
本案經檢察官黃子宜到庭執行職務。
中    華    民    國    99    年    8     月    5     日
                  刑事第十二庭  法  官  王品惠
以上正本證明與原本無異。
如不服本判決應於收受本判決後10日內向本院提出上訴書狀，並
應敘述具體理由，如未敘述上訴理由者，應於上訴期間屆滿後20
日內補提理由書狀於本院（均須按他造當事人之人數附繕本）「
切勿逕送上級法院」。
中    華    民    國    99    年    8     月    5     日
                                書記官  李文廣
附錄本案所犯法條：
毒品危害防制條例第10條第1項
施用第一級毒品者，處6 月以上5 年以下有期徒刑。
毒品危害防制條例第11條第1項
持有第一級毒品者，處3 年以下有期徒刑、拘役或新臺幣5 萬元
以下罰金。

司法院資訊處製作；財團法人民間司法改革基金會備份。
